臺灣彰化地方法院刑事判決　　　　　　　 94年度訴字第734號
　　公　訴　人　臺灣彰化地方法院檢察署檢察官
　　被　　　告　丙○○
上列被告因搶奪等案件，經檢察官提起公訴（94年度偵字第2261
號），被告於準備程序中就被訴事實為有罪之陳述，經告以簡式
審判之旨，並聽取意見後，本院合議庭裁定由受命法官獨任進行
簡式審判程序，判決如左：
    主    文
丙○○共同連續意圖為自己不法之所有，而搶奪他人之動產，累
犯，處有期徒刑壹年陸月。
    犯罪事實
一、丙○○前因違反毒品危害防制條例案件，經本院以93年度彰
    簡字第31號判決判處有期徒刑6 月確定，於民國93年11月12
    日執行完畢。詎仍不知悔改，竟與現役軍人曾東進（另移由
    軍事法院檢察署偵辦）共同意圖為自己不法所有，且基於行
    竊機車以為搶奪代步工具之概括犯意聯絡，先於附表一所示
    之時間地點，依附表一所示方法，以曾東進所有自備機車鑰
    匙1支（已遺失而未扣案），連續3次竊取如附表一所示之被
    害人機車得手；復騎乘竊得之附表一編號1、2機車沿途尋找
    目標，伺機於附表二所示之時間地點逼近被害人，以附表二
    所示方法，趁被害人不及防備之際，連續2 次徒手以腕力搶
    奪被害人所有之皮包及其內財物（詳如附表二所示），得手
    後隨即逃離現場，所得現金花用殆盡，其餘物品則由曾東進
    丟棄。嗣於94年3 月26日21時許，丙○○、曾東進共同駕騎
    竊得之附表一編號3 機車行經彰化縣彰化市○○路81號前，
    遭警盤查而棄車逃逸，經警在該機車置物箱起出丙○○所有
    之黑色外套、藍色襯衫、白色長袖內衣各1件、皮帶1條及曾
    東進所有之手機1 支，復於同年月28日17時30分許，為警持
    拘票拘提曾東進，並經曾東進同意搜索其住處，扣得曾東進
    作案時所穿之淺白、橙色格子襯衫及黑色高領毛衣各1 件，
    始查知上情。
二、案經彰化縣警察局彰化分局報告臺灣彰化地方法院檢察署檢
    察官偵查起訴。
    理  　由
一、右揭犯罪事實，業據被告丙○○於警詢、偵查、本院準備程
    序及審理時坦承不諱，核與共同正犯曾東進於警詢之供述情
    節相符，並經竊盜案之被害人黃一田之妹戊○○、乙○○、
    丁○○及搶奪案被害人甲○○、己○○於警詢中陳明無訛，
    復有贓物認領保管單3 紙、彰化縣警察局車輛協尋（尋獲）
    電腦輸入單3 紙、照片14幀附卷可稽，足證被告之自白與事
    實相符。本案事證明確，被告上開連續竊盜及搶奪犯行堪以
    認定。
二、核被告丙○○所為，係犯刑法第320條第1項竊盜罪、第325
    條第1 項搶奪罪，其與曾東進間就前開竊盜、搶奪犯行彼此
    間，有犯意聯絡及行為分擔，均為共同正犯。被告先後3 次
    竊盜、2 次搶奪犯行，均時間緊接，犯罪構成要件相同，顯
    係基於概括之犯意反覆為之，皆為連續犯，均應論以1 罪，
    並皆依法加重其刑。又被告所犯竊盜罪，無非以之為交通工
    具，便於其等搶奪犯行以免遭發覺，2 罪間具有方法與結果
    之牽連關係，為牽連犯，應依刑法第55條規定從一重搶奪罪
    處斷。查被告前因違反毒品危害防制條例案件，經本院以93
    年度彰簡字第31號判決判處有期徒刑6 月確定，於93年11月
    12日執行完畢乙情，有臺灣高等法院被告全國前案紀錄表及
    刑案資料查註紀錄表在卷可按，其受有期徒刑之執行完畢，
    5 年內再犯本案法定本刑有期徒刑以上之罪，為累犯，應依
    法遞加重其刑。爰審酌被告正值年輕，不思循正當管道賺取
    財物謀生，反起意伺機行竊、行搶，危害社會治安非輕，暨
    本件犯罪之動機、目的，所使用手段，犯罪所生損害，惟考
    以其犯後尚能坦承犯行，態度尚稱良好等一切情狀，量處如
    主文所示之刑，以示懲儆。至扣案之黑色外套、藍色襯衫、
    白色長袖內衣各1件、皮帶1條、手機1 支，皆非供本案共同
    犯罪所用之物，業據被告陳明在卷，且非屬違禁物，爰均不
    予宣告沒收；另淺白、橙色格子襯衫及黑色高領毛衣各1 件
    ，雖為共同正犯曾東進行搶時穿著之衣服，然該衣服於本案
    犯行應僅供一般穿著用途，非專供竊盜、搶奪所用之物，再
    鑰匙1 支，因已遺失而未據扣案，且非屬違禁物，亦均不予
    宣告沒收，併此敘明。
據上論斷，應依刑事訴訟法第273條之1第1項、第299條第1 項前
段，刑法第28條、第56條、第325條第1項、第320條第1項、第55
條、第47條第1項，判決如主文。
本案經檢察官田德煙到庭執行職務。
中      華      民      國　  94   年   5    月   31  日
                        臺灣彰化地方法院刑事第一庭
                            法      官  周　莉　菁
右正本證明與原本無異。
如不服本判決，應於判決送達後10日內向本院提出上訴狀 (須附
繕本)。告訴人或被害人對於判決如有不服具備理由請求檢察官
上訴者，其上訴期間之計算係以檢察官收受判決正本之日期為準
。
                            法院書記官  黃　當　易
中      華      民      國　  94   年   5    月   31  日
 附表一：
┌──┬────┬────┬───┬────┬────┐
│編號│犯罪時間│犯罪地點│被害人│所竊財物│犯罪方法│
├──┼────┼────┼───┼────┼────┤
│1　 │94年3 月│彰化縣伸│黃一田│車牌號碼│由丙○○│
│　　│24日20時│港鄉新興│　　　│KLR─702│把風，曾│
│　　│許　　　│路100號 │　　　│號重型機│東進以自│
│　　│　　　　│前　　　│　　　│車　　　│備鑰匙行│
│　　│　　　　│　　　　│　　　│　　　　│竊　　　│
├──┼────┼────┼───┼────┼────┤
│2　 │94年3 月│彰化縣和│乙○○│車牌號碼│由曾東進│
│　　│25日15時│美鎮愛民│　　　│KVC─321│把風，陳│
│　　│許　　　│路與愛物│　　　│號重型機│明志以自│
│　　│　　　　│路22巷口│　　　│車　　　│備鑰匙行│
│　　│　　　　│　　　　│　　　│　　　　│竊　　　│
├──┼────┼────┼───┼────┼────┤
│3　 │94年3 月│彰化縣和│丁○○│車牌號碼│由丙○○│
│　　│26日20時│美鎮和靖│　　　│YGP─127│把風，曾│
│　　│許　　　│路21號騎│　　　│號重型機│東進以自│
│　　│　　　　│樓　　　│　　　│車　　　│備鑰匙行│
│　　│　　　　│　　　　│　　　│　　　　│竊　　　│
└──┴────┴────┴───┴────┴────┘
 附表二：
┌──┬────┬────┬───┬────┬────┐
│編號│犯罪時間│犯罪地點│被害人│搶得財物│犯罪方法│
├──┼────┼────┼───┼────┼────┤
│1　 │94年3 月│彰化縣彰│甲○○│皮包1 個│由曾東進│
│　　│24日21時│化市民生│　　　│，內有存│騎竊得之│
│　　│5分許　 │路100號 │　　　│摺、印章│KLR─702│
│　　│　　　　│前　　　│　　　│、鑰匙、│號機車搭│
│　　│　　　　│　　　　│　　　│手機2 支│載丙○○│
│　　│　　　　│　　　　│　　　│　　　　│，由陳明│
│　　│　　　　│　　　　│　　　│　　　　│志搶奪被│
│　　│　　　　│　　　　│　　　│　　　　│害人隨身│
│　　│　　　　│　　　　│　　　│　　　　│之皮包  │
├──┼────┼────┼───┼────┼────┤
│2　 │94年3 月│彰化縣彰│己○○│皮包1 個│由丙○○│
│　　│25日18時│化市華山│　　　│，內有現│騎竊得之│
│　　│50分許　│路與中山│　　　│金 5,000│KVC─321│
│　　│　　　　│路口　　│　　　│元、鑰匙│號機車搭│
│　　│　　　　│　　　　│　　　│、身分證│載曾東進│
│　　│　　　　│　　　　│　　　│、駕照、│，由曾東│
│　　│　　　　│　　　　│　　　│行照、金│進搶奪被│
│　　│　　　　│　　　　│　　　│融卡、手│害人隨身│
│　　│　　　　│　　　　│　　　│機1 支　│之皮包  │
└──┴────┴────┴───┴────┴────┘
附錄本判決論罪科刑法條全文：
中華民國刑法第三百二十條第一項
意圖為自己或第三人不法之所有，而竊取他人之動產者，為竊盜
罪，處五年以下有期徒刑、拘役或五百元以下罰金。
中華民國刑法第三百二十五條第一項
意圖為自己或第三人不法之所有，而搶奪他人之動產者，處六月
以上五年以下有期徒刑。
